【裁判字號】    98,訴,661
【裁判日期】    980812
【裁判案由】    毒品危害防制條例
【裁判全文】
臺灣高雄地方法院刑事判決               98年度訴字第661號
公  訴  人  臺灣高雄地方法院檢察署檢察官
被      告  乙○○
                    （現羈押於臺灣高雄看守所）
選任辯護人  許龍升律師
上列被告因違反毒品危害防制條例案件，經檢察官提起公訴（98
年度偵字第4171號），本院判決如下：
    主  文
乙○○犯如附表一所示之罪，各處如附表一所示之刑；又轉讓第
二級毒品，處有期徒刑捌月。應執行有期徒刑拾貳年，扣案如附
表二編號一所示之物沒收，未扣案之販賣甲基安非他命所得新臺
幣貳仟佰元沒收，如全部或一部不能沒收時，以其財產抵償之
。
    事  實
一、乙○○明知甲基安非他命業經政府公告列為毒品危害防制條
    例第2 條第2 項所定之第二級毒品，不得持有、販賣，竟意
    圖營利，基於販賣第二級毒品之犯意，以其不知情之胞兄卓
    進祥所有之門號0000000000號行動電話（如附表二編號7 所
    示）作為販賣毒品之聯絡工具，與欲購買毒品者即黃偉瑞（
    綽號「包子」）、張華宇約定交易毒品數量、價格，於附表
    一編號1 至編號2 、編號4 至編號5 所示時、地，以一手交
    錢、一手交貨之方式，販賣第二級毒品甲基安非他命予黃偉
    瑞、張華宇各2 次；又以上開行動電話與黃偉瑞約定於附表
    一編號3 所示時、地，以一手交錢、一手交貨之方式，販賣
    新台幣（下同）500 元、數量不詳之第二級毒品甲基安非他
    命予黃偉瑞，雙方雖為買賣之意思合致，但乙○○因無毒品
    而未依約交付，亦未自黃偉瑞處取得該次價款，因而未完成
    此次毒品交易（各次販賣時間、地點、交易對象、價格、數
    量及販賣方式均詳如附表一所示）。
二、乙○○明知甲基安非他命業經政府公告列為毒品危害防制條
    例第2 條第2 項所定之第二級毒品，不得持有、轉讓，竟基
    於轉讓第二級毒品甲基安非他命之犯意，於97年8 月14日某
    時，在其位於高雄市○○區○○路349 巷透天厝2 樓之宿舍
    內，無償提供第二級毒品甲基安非他命予甲○施用1 次（轉
    讓第二級毒品之重量未達10公克）。
三、於98年2 月3 日19時30分許，經高雄憲兵隊持本院核發之搜
    索票，前往乙○○位於高雄縣杉林鄉○○村○○路17之6 號
    之住處執行搜索，分別於乙○○身上及上址扣得如附表二、
    附表三所示之物，因而循線查悉上情。
四、案經高雄憲兵隊移送臺灣高雄地方法院檢察署偵查起訴。
    理  由
甲、證據能力方面：
一、證人甲○於警詢之證詞無證據能力：
    (一)按被告以外之人於審判外之言詞或書面陳述，除法律有規
      定者外，不得作為證據；又按被告以外之人（包括證人、
      鑑定人、告訴人、被害人及共同被告等）於檢察事務官、
      司法警察官或司法警察調查中所為之陳述，與審判中不符
      時，其先前之陳述具有較可信之特別情況，且為證明犯罪
      事實存否所必要者，得為證據，刑事訴訟法第159 條第1
      項、第159 條之2 分別定有明文。所謂「前後陳述不符」
      之要件，應就前後階段之陳述進行整體判斷，以決定其間
      是否具有實質性差異，惟無須針對全部陳述作比較，陳述
      之一部分有不符，亦屬之。而所謂「較可信之特別情況」
      之情形，亦應就前後陳述時之各種外部情況進行比較，以
      資決定何者外部情況具有可信性。若陳述係在特別可信之
      情況下所為，則虛偽陳述之危險性即不高，雖係審判外陳
      述，或未經被告反對詰問，仍得承認其有證據能力。
    (二)被告之辯護人於本院爭執證人甲○於警詢中所為陳述之證
      據能力，然因證人甲○業於本院審理庭作證，且其於本院
      審判期日所為之證述情節，核與其於警詢中所為陳述情節
      大致相符，因而與上開刑事訴訟法第159 條之2 之規定不
      符，亦核無同法第159 條之3 、之4 或之5 所規定之傳聞
      法則例外之情形，本院因認證人甲○於警詢中之證詞無證
      據能力。惟上開證人甲○警詢中之陳述如用為彈劾證人或
      被告陳述之憑信性證據，則無不可，並非法所禁止，附此
      敘明。
二、證人甲○於偵查中之證詞有證據能力：
    (一)按被告以外之人於偵查中向檢察官所為之陳述，除顯有不
      可信之情況者外，得為證據，刑事訴訟法第159 條之1 第
      2 項定有明文。然刑事訴訟法，為保障被告之反對詰問權
      ，已採納英美之傳聞法則，而被告以外之人於偵查中向檢
      察官所為之陳述，其本質屬傳聞證據，依傳聞法則，原無
      證據能力，係因立法者以刑事訴訟法規定檢察官代表國家
      偵查犯罪、實施公訴，依法有訊問被告、證人、鑑定人之
      權，且實務運作時，偵查中檢察官向被告以外之人所取得
      之陳述，原則上均能遵守法律規定，不致違法取供，其可
      信性極高，為兼顧理論與實務為由，而例外設定其具備非
      顯不可信之要件時，得為證據（最高法院95年度台上字第
      3220號判決參照）。又參酌大法官釋字第582 號解釋暨理
      由書認為確保被告對證人之詰問權，證人（含其他具證人
      適格之人）「於審判中」，應依人證之法定程序，到場具
      結陳述，並接受被告之詰問，其陳述始得作為認定被告犯
      罪事實之判斷依據，亦僅明確表示「在審判中」，被告對
      於證人之詰問權，應予保障，並未要求檢察官於偵查中訊
      問證人，亦須賦予被告詰問證人之權。蓋偵查中並無對立
      之當事人，更無交互詰問制度之設計，自無所謂保障被告
      詰問權之問題。
    (二)查證人甲○於偵查中向檢察官所為證詞，依法於檢察官訊
      問前具結，可擔保其係據實陳述，而被告及其辯護人對於
      上開證人未曾主張向檢察官所為之陳述，有非出於真意或
      有何違法取供之情形，本院亦查無檢察官有以不正方法取
      證，或有任何其他顯有不可信之情事；況證人甲○業於本
      院審理中到庭作證，已足以保障被告對證人之對質詰問權
      ，被告之辯護人辯稱：證人甲○於偵查中之證述因未經被
      告對質詰問，應無證據能力云云（見本院卷第26頁背面）
      ，容有誤會。是認證人甲○於偵查中向檢察官所為之陳述
      ，應具有證據能力，得為本案之證據。
三、按被告以外之人於審判外之陳述，雖不符刑事訴訟法第159
    條之1 至第159 條之4 之規定，而經當事人於審判程序同意
    作為證據，法院審酌該言詞陳述或書面陳述作成時之情況，
    認為適當者，亦得為證據；當事人、代理人或辯護人於法院
    調查證據時，知有第159 第1 項不得為證據之情形，而未於
    言詞辯論終結前聲明異議者，視為有前項之同意，刑事訴訟
    法第159 條之5 定有明文。本判決所引用之其餘證據資料（
    詳後引證據），固有部分屬傳聞證據，然公訴人、被告及辯
    護人於本院進行審判程序時均同意做為證據，本院並審酌該
    等證據作成時之狀況，並無違法取證之情事，且無不宜作為
    證據之情形，依前開說明，爰認均有證據能力。
乙、實體部分：
壹、販賣第二級毒品部分（如事實欄一所示）：
一、上開事實欄一所示被告基於販賣第二級毒品甲基安非他命以
    營利之犯意，持其胞兄卓進祥所有之0000000000號行動電話
    ，與購毒者黃偉瑞、張華宇約定交易毒品事宜，分別於附表
    一各編號所示時、地，以各編號所示交易內容及方式，販賣
    第二級毒品甲基安非他命，其中被告因無毒品而未完成附表
    一編號3 所示之交易等事實，業經被告於本院坦承明確（見
    本院卷第35頁背面），核與證人黃偉瑞、張華宇於警詢及偵
    查之證詞相符（見偵卷一第68頁至第71頁、第73頁至第76頁
    、第83頁至第85頁、第102 頁至第104 頁），並有通訊監察
    書、通訊監察譯文、通話紀錄查詢結果各1 份及簡訊翻拍照
    片4 張附卷可參（見警卷第16頁、偵卷一第16頁至第20頁、
    第25頁至第35頁、第65頁至第67頁、偵卷二第28頁至第38頁
    ）。此外，復有被告所有、預備供販賣甲基安非他命包裝所
    用之夾鍊袋1 包（即附表二編號1 所示），及被告胞兄卓進
    祥所有、供被告販賣甲基安非他命聯絡使用之門號00000000
    00號行動電話1 支（即附表二編號7 所示）扣案可資佐證。
    被告對上述事實欄一所示5 次販賣毒品所為之自白，應與事
    實相符，其犯行均堪認定。
二、此外，販賣甲基安非他命乃違法行為，交易雙方類皆以隱匿
    秘密之方式而為，且毒品無公定價格，每次購買價量，隨時
    可能依雙方關係深淺、資力、需求量及對行情之認知、來源
    是否充裕、查緝是否嚴緊，購買者被查獲時供述來源對象之
    可能性風險等因素之評估，因而異其標準，機動調整，非可
    一概而論。販賣毒品之利潤所得，除經坦承犯行或價量俱屬
    明確者外，本難查得實情，是以除非別有積極事證，足認係
    以同一價量委託代買、轉售或無償贈與，確未牟利以外，尚
    難執此遽認非法販賣毒品之證據尚有不足。被告已坦承販賣
    甲基安非他命，雖未言明販入賣出之真正價差利潤，然其苟
    無利潤可圖，應無甘冒被查緝而觸法之危險，堪認無論從「
    價差」或「量差」之方式，均有從中賺取差額利潤圖利之意
    圖及事實，此應屬合於論理法則，且不違背社會通常經驗之
    理性判斷。是被告販賣甲基安非他命予黃偉瑞、張華宇，當
    有營利之意圖，亦堪認定。
三、綜上所述，被告上述各次販賣甲基安非他命之犯行，事證明
    確，均堪認定，應依法論科。
貳、轉讓第二級毒品部分（如事實欄二所示）：
一、訊據被告雖坦稱於97年8 月12日至同月14日期間，在位於高
    雄市○○區○○路349 巷透天厝2 樓之宿舍內，伊確有與甲
    ○見面，並同時持有甲基安非他命之事實，但矢口否認有轉
    讓甲基安非他命予甲○之犯行，辯稱：是甲○無償轉讓甲基
    安非他命給伊施用云云。惟查：
    (一)被告於97年8 月14日某時，在其位於高雄市○○區○○路
      349 巷透天厝2 樓之宿舍內，無償提供第二級毒品甲基安
      非他命予甲○施用1 次之事實，經證人甲○於偵查及本院
      審理時證述明確（見偵卷一第13頁至第15頁、本院卷第64
      頁背面至第65頁）；又證人甲○於本院進行交互詰問時，
      對於檢察官或辯護人之詢問，均直接了當而無閃爍遊疑，
      就被告轉讓毒品之細節，均能清楚明白加以交待，應係親
      身經歷其事無誤。再者，證人甲○與被告並無嫌隙糾葛或
      利害關係，為被告自承於卷（見本院卷第七頁背面、第八
      頁），實無甘冒偽證罪而誣指被告犯罪之動機。又證人甲
      ○因故結識被告，於97年8 月8 日至同月17日逃兵期間與
      被告共處，於同月17日凌晨經高雄憲兵隊查獲，其於同月
      26日主動向國防部中部地方軍事法院檢察署檢察官說明施
      用第二級毒品、肇事逃逸及逃兵等情形，並具體指明其施
      用毒品之時間、地點、毒品來源（包括被告），該署檢察
      官認其違反職役職責罪嫌重大，有逃亡之虞，向中部地方
      軍事法院聲請羈押獲准（見偵卷一第53頁至第60頁）；又
      於同年10月22日，證人甲○經高雄憲兵隊提訊，指認被告
      確為轉讓甲基安非他命之人，就其陳述被告轉讓毒品之時
      、地及經過（見警卷第23頁至第26頁），與其於98年2 月
      12 日 、同年7 年22日於偵查及本院具結之證詞相符一致
      。本院認證人甲○歷次證述被告轉讓毒品之經過，其證詞
      自始如一，並無矛盾相佐之處，且其為被告友人，與被告
      具相當情誼，亦不能因主動供出被告而獲邀法定減刑之利
      益，是其證詞應為真實，自足採認。
    (二)按轉讓毒品達一定數量者，加重其刑至二分之一，其標準
      由行政院定之，毒品危害防制條例第8 條第6 項定有明文
      ；而依行政院所頒布「轉讓持有毒品加重其刑之數量標準
      」第2 條第2 款之規定，轉讓第二級毒品須達10公克以上
      。本件被告轉讓第二級毒品甲基安非他命予甲○之犯行，
      業如前述，惟綜觀全卷，並無證據足認被告轉讓第二級毒
      品之重量已逾上開行政院所頒布10克以上之標準，依罪疑
      唯輕原則，自應為有利於被告之認定。從而，本件被告轉
      讓第二級毒品應認未達10公克。
二、綜上所述，被告所辯，應係事後卸責之詞，不足採信。本件
    事證已臻明確，被告上開轉讓第二級毒品犯行，應依法論科
    。
、論罪部分：
一、查被告為上述各次販賣及轉讓毒品行為後，毒品危害防制條
    例部分條文已於98年5 月20日修正（及增訂）公布，其中毒
    品危害防制條例第4 條第2 項販賣第二級毒品之併科罰金部
    分，其最高度由7,000,000 元提高為10,000,000元，依刑法
    第2 條第1 項從舊從輕原則之規定，以舊法規定較為有利，
    自應適用有利於被告為販賣行為時之舊法論罪；至同條例第
    8 條第2 項轉讓第二級毒品之規定並無修正，則本件被告轉
    讓毒品犯行逕適用現行法即可，先予敘明。
二、按甲基安非他命為毒品危害防制條例第2 條第2 項第2 款所
    明定之第二級毒品，不得非法持有、轉讓、販賣；又犯罪之
    著手，係指行為人為實現犯意而開始實行犯罪構成要件之行
    為。毒品危害防制條例第4 條第2 項之販賣第二級毒品罪，
    於售賣者與購毒者就買賣毒品之重要內容有所表示時，即可
    認為已經著手實行販賣毒品之行為；亦即販賣毒品之犯行，
    以售賣者與購買者雙方就買賣毒品之重要內容有所意思表示
    而達成契約之合致時，即已著手於販賣毒品構成要件之行為
    ，而售賣者已否實際交付毒品，乃該項販賣毒品行為是否既
    遂之問題。是而被告於附表一編號1 、編號2 所示時地販賣
    甲基安非他命予黃偉瑞，及於附表一編號4 、編號5 販賣甲
    基安非他命予張華宇之犯行，均係犯修正前毒品危害防制條
    例第4 條第2 項之販賣第二級毒品罪。被告於附表一編號3
    所示販賣甲基安非他命予黃偉瑞之犯行，因已著手於販賣行
    為而未完成交付毒品，係犯修正前毒品危害防制條例第4 條
    第6 項、第2 項之販賣第二級毒品未遂罪，並應依刑法第25
    條第2 項後段規定，按既遂犯之刑減輕之。被告於事實欄二
    所為犯行，係犯毒品危害防制條例第8 條第2 項之轉讓第二
    級毒品罪。
三、被告販賣及轉讓前持有甲基安非他命之低度行為，均為販賣
    及轉讓甲基安非他命之高度行為所吸收，不另論罪。被告所
    犯以上各罪，犯意各別，行為互殊，應予分論併罰。
肆、科刑及沒收部分：
一、本院審酌被告年輕力壯，卻不事正途，明知施用毒品者容易
    上癮而戒除不易，僅為一己私利，販售具成癮性、濫用性、
    侵害性之甲基安非他命以營利，並轉讓甲基安非他命予甲○
    施用，本不宜輕縱；惟念其無前科紀錄，此有臺灣高等法院
    被告前案紀錄表可佐，經查獲販賣甲基安非他命為5 次，其
    中1 次交易並未完成，情節相對輕微，販賣對象限於黃偉瑞
    、張華宇，而未擴及他人，賣出毒品數量有限，犯罪所得僅
    2, 300元，犯後於本院坦承販賣毒品之犯行，暨其智識程度
    高職畢業，家境勉持之生活狀況（見警卷一第9 頁受訊問人
    家庭經濟狀況欄）等一切情狀，分別量處如主文及附表一各
    編號所示之刑，並定其應執行刑為有期徒刑12年。
二、扣案如附表二編號1 所示之空夾鍊袋一包，為被告所有，且
    係預備供本件各次販賣甲基安非他命包裝所用之物，業經被
    告自承於卷（見本院卷第36頁），應依刑法第38條第1 項第
    2 款規定，而在各次販賣第二級毒品主文項下分別宣告沒收
    之。被告各次販賣既遂所得金額，雖未扣案，仍應依毒品危
    害防制條例第19條第1 項規定，於對應之各次販賣第二級毒
    品主文項下宣告沒收，如全部或一部不能沒收時，以其財產
    抵償之。
三、扣案如附表二編號7 所示之手機，雖係被告上述各次販賣毒
    品所用之物，然非被告所有；其餘附表二編號2 至編號6 、
    附表三編號1 至編號11所示之物，或為被告施用毒品所用之
    物，或為被告生活所需之物，均與本案被告販賣或轉讓毒品
    之犯行無關，經被告陳述於卷（見本院卷第36頁至第37頁）
    ，爰均不予諭知沒收或沒收銷毀，併予敘明。
據上論斷，應依刑事訴訟法第299 條第1 項前段，98年5 月20日
修正前毒品危害防制條例第4 條第2 項、第6 項、第19條第1 項
，毒品危害防制條例第8 條第2 項，刑法第11條、第2 條第1 項
前段、第25條第2 項、第38條第1 項第2 款、第51條第5 款，判
決如主文。
中    華    民    國    98    年    8     月    12    日
                  刑事第七庭  審判長法  官  陳  箐
                                    法  官  林俊寬
                                    法  官  楊佩蓉
以上正本證明與原本無異。
如不服本判決應於收受送達後十日內向本院提出上訴書狀，並應
敘述具體理由；其未敘述上訴理由者，應於上訴期間屆滿後二十
日內向本院補提理由書（均須按他造當事人之人數附繕本）「切
勿逕送上級法院」。
中    華    民    國    98    年    8     月    12    日
                                    書記官   蕭家玲
附錄本案論罪科刑法條全文：
修正前毒品危害防制條例第4 條第2 項、第6項
製造、運輸、販賣第二級毒品者，處無期徒刑或7 年以上有期徒
刑，得併科新臺幣 7,000,000元以下罰金。
前5 項之未遂犯罰之。
毒品危害防制條例第8 條第2 項
轉讓第二級毒品者，處6 月以上5 年以下有期徒刑，得併科新臺
幣 700,000元以下罰金。
附表一
 ┌──┬──────┬───────┬────┬──────┬──────────┐
 │編號│時間        │地點          │交易對象│販賣方式    │所犯罪名及宣告刑    │
 ├──┼──────┼───────┼────┼──────┼──────────┤
 │ 1  │98年1月17日 │高雄縣杉林鄉清│黃偉瑞  │以一手交錢、│乙○○販賣第二級毒品│
 │    │某時        │水路17之6 號（│        │一手交貨之方│，處有期徒刑柒年，扣│
 │    │            │被告住處）    │        │式，以300 元│案如附表二編號一所示│
 │    │            │              │        │之價格，販賣│之物沒收，未扣案之販│
 │    │            │              │        │不詳數量之第│賣第二級毒品所得新台│
 │    │            │              │        │二級毒品甲基│幣佰元沒收，如全部│
 │    │            │              │        │安非他命    │或一部不能沒收時，以│
 │    │            │              │        │            │其財產抵償之。      │
 ├──┼──────┼───────┼────┼──────┼──────────┤
 │ 2  │98年1月20日 │高雄縣杉林鄉月│黃偉瑞  │以一手交錢、│乙○○販賣第二級毒品│
 │    │某時        │眉村清水路17之│        │一手交貨之方│，處有期徒刑柒年，扣│
 │    │            │6 號（被告住處│        │式，以1,000 │案如附表二編號一所示│
 │    │            │）附近        │        │元之價格，販│之物沒收，未扣案之販│
 │    │            │              │        │賣不詳數量之│賣第二級毒品所得新台│
 │    │            │              │        │第二級毒品甲│幣壹仟元沒收，如全部│
 │    │            │              │        │基安非他命  │或一部不能沒收時，以│
 │    │            │              │        │            │其財產抵償之。      │
 ├──┼──────┼───────┼────┼──────┼──────────┤
 │ 3  │98年1月22日 │高雄縣杉林鄉月│黃偉瑞  │約定於左列時│乙○○販賣第二級毒品│
 │    │某時        │眉村清水路17之│        │、地以500 元│，未遂，處有期徒刑│
 │    │            │6號（被告住處 │        │之價格販賣不│年陸月，扣案如附表二│
 │    │            │）            │        │詳數量之第二│編號一所示之物沒收。│
 │    │            │              │        │級毒品甲基安│                    │
 │    │            │              │        │非他命，被告│                    │
 │    │            │              │        │與黃偉瑞為買│                    │
 │    │            │              │        │賣之意思合致│                    │
 │    │            │              │        │，但因被告當│                    │
 │    │            │              │        │時無毒品，而│                    │
 │    │            │              │        │未交付予黃偉│                    │
 │    │            │              │        │瑞，也未自黃│                    │
 │    │            │              │        │偉瑞處取得價│                    │
 │    │            │              │        │款，因而未完│                    │
 │    │            │              │        │成此次毒品交│                    │
 │    │            │              │        │易          │                    │
 ├──┼──────┼───────┼────┼──────┼──────────┤
 │ 4  │98年1月18日 │高雄縣杉林鄉清│張華宇  │以一手交錢、│乙○○販賣第二級毒品│
 │    │某時        │水路169 號（張│        │一手交貨之方│，處有期徒刑柒年，扣│
 │    │            │華宇住處）    │        │式，以500 元│案如附表二編號一所示│
 │    │            │              │        │之價格，販賣│之物沒收，未扣案之販│
 │    │            │              │        │不詳數量之第│賣第二級毒品所得新台│
 │    │            │              │        │二級毒品甲基│幣伍佰元沒收，如全部│
 │    │            │              │        │安非他命    │或一部不能沒收時，以│
 │    │            │              │        │            │其財產抵償之。      │
 ├──┼──────┼───────┼────┼──────┼──────────┤
 │ 5  │98年1月31日 │高雄縣杉林鄉某│張華宇  │以一手交錢、│乙○○販賣第二級毒品│
 │    │某時        │處            │        │一手交貨之方│，處有期徒刑柒年，扣│
 │    │            │              │        │式，以500 元│案如附表二編號一所示│
 │    │            │              │        │之價格，販賣│之物沒收，未扣案之販│
 │    │            │              │        │不詳數量之第│賣第二級毒品所得新台│
 │    │            │              │        │二級毒品甲基│幣伍佰元沒收，如全部│
 │    │            │              │        │安非他命    │或一部不能沒收時，以│
 │    │            │              │        │            │其財產抵償之。      │
 └──┴──────┴───────┴────┴──────┴──────────┘
附表二（警方於98年2月3日19時30分起至20時15分止在高雄縣杉
林村清水路17之6號被告住處自被告身上所查扣之物）
┌──┬────────┬──┬──┬───┬────────────┬──────┐
│編號│物品名稱        │單位│數量│所有人│備註                    │沒收依據    │
│    │                │    │    │      │                        │            │
│    │                │    │    │      │                        │            │
├──┼────────┼──┼──┼───┼────────────┼──────┤
│1   │空夾鏈袋        │包  │1   │被告  │被告所有、供預備附表一各│刑法第38條第│
│    │                │    │    │      │次編號販賣毒品所用之物  │1項第2款    │
├──┼────────┼──┼──┤      ├────────────┼──────┤
│2   │吸食器          │支  │2   │      │為被告所有供其施用甲基安│均不予宣告沒│
│    │                │    │    │      │非他命所用，與本案販賣毒│收          │
│    │                │    │    │      │品無關。                │            │
├──┼────────┼──┼──┤      │                        │            │
│3   │玻璃吸食器      │支  │1   │      │                        │            │
├──┼────────┼──┼──┤      │                        │            │
│4   │塑膠鏟子        │支  │3   │      │                        │            │
├──┼────────┼──┼──┤      ├────────────┤            │
│5   │甲基安非他命    │包  │1   │      │經憲兵司令部刑事鑑識中心│            │
│    │                │    │    │      │鑑定結果含有甲基安非他命│            │
│    │                │    │    │      │成分（見偵一卷第61頁）。│            │
│    │                │    │    │      │為被告所有供其本身施用，│            │
│    │                │    │    │      │與本案販賣毒品無關。    │            │
├──┼────────┼──┼──┤      ├────────────┤            │
│6   │NOKIA手機       │支  │1   │      │被告所有，與本案販賣毒品│            │
│    │                │    │    │      │無關。                  │            │
│    │                │    │    │      │（序號：359358/00/068904│            │
│    │                │    │    │      │/00000000）             │            │
│    │                │    │    │      │（門號：0000000000）    │            │
├──┼────────┼──┼──┼───┼────────────┤            │
│7   │Sony Ericsson手 │支  │1   │被告胞│非被告所有，但係被告為附│            │
│    │機              │    │    │兄卓進│表一各次編號販賣毒品聯絡│            │
│    │                │    │    │祥所有│所用之物。              │            │
│    │                │    │    │      │（序號：00000000/460898-│            │
│    │                │    │    │      │8 ）                    │            │
│    │                │    │    │      │（門號：0000000000）    │            │
└──┴────────┴──┴──┴───┴────────────┴──────┘
附表三（警方於98年2 月3 日19時30分起至20時15分止在高雄縣
杉林村清水路17之6 號被告住處3 樓房間所查扣之物）
┌──┬────────┬──┬──┬───┬────────────┬──────┐
│編號│物品名稱        │單位│數量│所有人│備註                    │沒收依據    │
│    │                │    │    │      │                        │            │
│    │                │    │    │      │                        │            │
├──┼────────┼──┼──┼───┼────────────┼──────┤
│1   │空夾鏈袋        │包  │3   │被告  │為被告所有供其施用甲基安│不予宣告沒收│
│    │                │    │    │      │非他命所用，與本案販賣毒│            │
│    │                │    │    │      │品無關。                │            │
├──┼────────┼──┼──┤      │                        │            │
│2   │電子磅秤        │台  │1   │      │                        │            │
├──┼────────┼──┼──┤      │                        │            │
│3   │玻璃管          │支  │4   │      │                        │            │
├──┼────────┼──┼──┤      │                        │            │
│4   │塑膠鏟子        │支  │1   │      │                        │            │
├──┼────────┼──┼──┤      │                        │            │
│5   │吸食器          │支  │1   │      │                        │            │
├──┼────────┼──┼──┤      ├────────────┤            │
│6   │FM2粉末         │包  │1   │      │經憲兵司令部刑事鑑識中心│            │
│    │                │    │    │      │鑑定結果含有氟硝西泮（FM│            │
│    │                │    │    │      │2）成分（見偵一卷第61頁 │            │
│    │                │    │    │      │），為被告所有供其本身施│            │
│    │                │    │    │      │用，與本案販賣毒品無關。│            │
├──┼────────┼──┼──┤      ├────────────┤            │
│7   │吸食器          │組  │1   │      │為被告所有供其施用甲基安│            │
│    │                │    │    │      │非他命所用，與本案販賣毒│            │
│    │                │    │    │      │品無關。                │            │
├──┼────────┼──┼──┤      │                        │            │
│8   │噴燈            │支  │1   │      │                        │            │
├──┼────────┼──┼──┤      │                        │            │
│9   │酒精燈          │瓶  │1   │      │                        │            │
├──┼────────┼──┼──┤      │                        │            │
│10  │燭臺            │個  │1   │      │                        │            │
├──┼────────┼──┼──┤      ├────────────┤            │
│11  │蝴蝶刀          │支  │1   │      │與本案無關              │            │
└──┴────────┴──┴──┴───┴────────────┴──────┘


司法院資訊處製作；財團法人民間司法改革基金會備份。
